【裁判字號】    99,易,874
【裁判日期】    991012
【裁判案由】    違反毒品危害防制條例
【裁判全文】
臺灣彰化地方法院刑事判決               99年度易字第874號
公  訴  人  臺灣彰化地方法院檢察署檢察官
被      告  甲○○
上列被告因違反毒品危害防制條例案件，經檢察官提起公訴（九
十九年度毒偵字第一四一二號），本院依簡式審判程序判決如下
：
    主  文
甲○○施用第二級毒品，累犯，處有期徒刑拾月。扣案之甲基安
非他命伍包（合計毛重壹點柒公克）沒收銷燬之，扣案之吸食器
壹個沒收。
    事  實
一、甲○○前於民國八十八、八十九年間因施用毒品案件，先後
    經二次依本院裁定送執行觀察、勒戒後，分別於八十八年九
    月九日、八十九年六月二十三日執行完畢釋放，並各別於各
    該釋放日以八十八年毒偵字第三八二號、八十九毒偵字第二
    九九四號為不起訴處分。另於九十年間因施用毒品案件，經
    檢察官聲請強制戒治及聲請簡易判決處刑，本院就聲請強制
    戒治部分以九十年毒聲字第二０一六號裁定令入戒治處所施
    以強制戒治一年（其後經裁定停止戒治，於九十一年二月八
    日出所，所餘戒治期間並付保護管束，復經裁定撤銷停止戒
    治，令入戒治處所施以殘餘期間之強制戒治，迄於九十一年
    七月二十五日執行完畢釋放）；聲請簡易判決處刑部分，則
    經本院於九十年九月十八日以九十年易字第九九七號判處有
    期徒刑五月，如易科罰金以三百元折算一日，並於九十年十
    月八日確定。又於九十三年間因施用毒品案件，經本院於九
    十三年十月二十七日以九十三年度易字第九六八號判處有期
    徒刑八月，於九十三年十一月二十三日確定，於九十四年十
    一月十四日縮刑期滿執行完畢。再於九十六年間因施用毒品
    案件，經本院於九十六年十一月二十八日以九十六年度易字
    第一四八五號判處有期徒刑七月，於九十六年十二月二十五
    日確定，於九十七年九月二十一日縮刑期滿執行完畢。復於
    九十七年間因施用毒品案件，經本院於九十七年九月十五日
    以九十七年度易字第一四五七號判處有期徒刑八月，於九十
    七年十月六日確定，於九十八年七月十九日縮刑期滿執行完
    畢。詎仍不知悔改，再度基於施用第二級毒品甲基安非他命
    之犯意，於九十九年七月三十日晚上七時三十分許，在其位
    於彰化縣埔鹽鄉○○村○○路一巷一橫巷十三之六號居處內
    ，以將甲基安非他命晶體置於玻璃球內，其下再以火燒烤並
    吸食其霧化氣體之方式，施用第二級毒品甲基安非他命一次
    。嗣於九十九年八月一日中午十二時許，在其上址居處為警
    查獲，當場扣得其所有供其施用之毒品甲基安非他命五包（
    合計毛重一點七公克）及其所有供其施毒所用之吸食器一個
    ，並經警採集其尿液送驗後，結果呈甲基安非他命陽性反應
    ，而查悉上情。
二、案經彰化縣警察局溪湖分局報請臺灣彰化地方法院檢察署檢
    察官偵查起訴。
    理  由
一、上揭事實，業據被告甲○○於本院準備程序、審理時認罪而
    坦承不諱，且被告經警採集其尿送檢驗結果，確呈甲基安非
    他命陽性反應，此有彰化縣警察局溪湖分局委託檢驗尿液代
    號與真實姓名對照認證單一件、詮昕科技股份有限公司九十
    九年八月十九日編號00000000號濫用藥物尿液檢驗
    報告一份存卷可據。另扣案疑似毒品之白色結晶體五包，經
    彰化縣警察局溪湖分局初步檢驗結果，確含毒品安非他命成
    分無訛，亦有彰化縣警察局溪湖分局查獲涉嫌毒品危害防制
    條例毒品初步檢驗報告單五紙附卷及毒品甲基安非他命五包
    （合計毛重一點七公克）扣案可資佐證。此外被告前曾於八
    十八、八十九年間因施用毒品案件，先後經二次依本院裁定
    送執行觀察、勒戒後，分別於八十八年九月九日、八十九年
    六月二十三日執行完畢釋放，並各別於各該釋放日以八十八
    年毒偵字第三八二號、八十九毒偵字第二九九四號為不起訴
    處分；另於九十年間因施用毒品案件，經檢察官聲請強制戒
    治及聲請簡易判決處刑，本院就強制戒治部分以九十年度毒
    聲字第二０一六號裁定令入戒治處所施以強制戒治一年（其
    後經裁定停止戒治，於九十一年二月八日出所，所餘戒治期
    間並付保護管束，復經裁定撤銷停止戒治，令入戒治處所施
    以殘餘期間之強制戒治，迄於九十一年七月二十五日執行完
    畢釋放）；聲請簡易判決處刑部分，則經本院於九十年九月
    十八日以九十年易字第九九七號判處有期徒刑五月，如易科
    罰金以三百元折算一日，並於九十年十月八日確定；又於九
    十三年間因施用毒品案件，經本院於九十三年十月二十七日
    以九十三年度易字第九六八號判處有期徒刑八月，於九十三
    年十一月二十三日確定；再於九十六年間因施用毒品案件，
    經本院於九十六年十一月二十八日以九十六年度易字第一四
    八五號判處有期徒刑七月，於九十六年十二月二十五日確定
    ；復於九十七年間因施用毒品案件，經本院於九十七年九月
    十五日以九十七年度易字第一四五七號判處有期徒刑八月，
    於九十七年十月六日確定之事實，亦有臺灣彰化地方法院檢
    察署刑案資料查註紀錄表、臺灣高等法院被告全國前案紀錄
    表各一份在卷可證。綜上所述，本件事證已臻明確，被告前
    開犯行，均堪以認定，應予依法論科。
二、核被告甲○○所為，係犯毒品危害防制條例第十條第二項之
    施用第二級毒品罪。被告持有該級毒品並進而施用，其持有
    之低度行為應為施用之高度行為所吸收，不另論以持有毒品
    之罪。又被告前於九十三年間因施用毒品案件，經本院於九
    十三年十月二十七日以九十三年度易字第九六八號判處有期
    徒刑八月，於九十三年十一月二十三日確定，於九十四年十
    一月十四日縮刑期滿執行完畢；再於九十六年間因施用毒品
    案件，經本院於九十六年十一月二十八日以九十六年度易字
    第一四八五號判處有期徒刑七月，於九十六年十二月二十五
    日確定，於九十七年九月二十一日縮刑期滿執行完畢；復於
    九十七年間因施用毒品案件，經本院於九十七年九月十五日
    以九十七年度易字第一四五七號判處有期徒刑八月，於九十
    七年十月六日確定，於九十八年七月十九日縮刑期滿執行完
    畢等情，此亦有臺灣彰化地方法院檢察署刑案資料查註紀錄
    表及臺灣高等法院被告全國前案紀錄表各一份在卷可憑，其
    於前開有期徒刑執行完畢後，五年內故意再犯本件有期徒刑
    以上之罪，為累犯，應依刑法第四十七條第一項之規定，加
    重其刑。爰審酌被告品行、智識程度，施用毒品之種類，前
    曾因施用毒品，經送執行觀察、勒戒及強制戒治後，仍不知
    禁絕遠離毒品，既戕害個人身體健康，亦間接危害社會安全
    ，惟犯後尚知坦承罪行，態度良好等一切情狀，量處如主文
    所示之刑，以示懲儆。扣案之甲基安非他命五包（合計毛重
    一點七公克），係查獲之第二級毒品，爰依毒品危害防制條
    例第十八條第一項前段規定，併予宣告沒收銷燬之。至扣案
    之吸食器一個，係被告所有，供其本次施用第二級毒品所用
    之物，業據被告於本院審理時供承在卷，爰依刑法第三十八
    條第一項第二款之規定，併予宣告沒收。
據上論斷，應依刑事訴訟法第二百七十三條之一第一項、第二百
九十九條第一項前段，毒品危害防制條例第十條第二項、第十八
條第一項前段，刑法第十一條、第四十七條第一項、第三十八條
第一項第二款，判決如主文。
本案經檢察官朱健福到庭執行職務。
中    華    民    國    99    年    10    月   12     日
                  臺灣彰化地方法院刑事第三庭
                      法      官  李  進  清
以上正本證明與原本無異。
如不服本判決應於收受判決後10日內向本院提出上訴書狀，並應
敘述具體理由；其未敘述上訴理由者，應於上訴期間屆滿後20日
內向本院補提理由書（均須按他造當事人之人數附繕本）「切勿
逕送上級法院」。
中    華    民    國    99    年    10    月    12    日
                      書  記  官  蘇  美  苓
附錄本案論罪科刑法條：
毒品危害防制條例第十條第二項
施用第二級毒品者，處三年以下有期徒刑。

司法院資訊處製作；財團法人民間司法改革基金會備份。
